臺灣高等法院刑事裁定　　　　　　　　　　　　　　　九十三年度抗字第四八二號
　　抗　告　人　甲○○
　　即　聲請人
　　被　　　告　乙○○
右抗告人因聲請交付審判案件，不服臺灣桃園地方法院九十三年七月二十一日所為駁
回其聲請交付審判而提起之抗告，提起再抗告，本院裁定如左：
    主  文
再抗告駁回。
    理  由
一、按告訴人不服上級法院檢察署檢察長或檢察總長認再議為無理由而駁回之處分者
    ，得於接受處分書後十日內委任律師提出理由狀，向該管第一審法院聲請交付審
    判；又法院認為交付審判之聲請不合法或無理由者，應駁回之，刑事訴訟法第二
    百五十八條之一、第二百五十八條之三第二項前段，分別定有明文。是以，聲請
    法院交付審判案件，必以「告訴人」就地方法院或高等法院檢察署檢察官所為不
    起訴處分提起再議後，因不服上級法院檢察署檢察長或檢察總長認為「再議無理
    由」而駁回再議之處分者為限，若非告訴人而就未經再議案件向法院提出交付審
    判之聲請，其聲請程序自不合法，依法應予駁回。而駁回交付審判之裁定，不得
    抗告，原審法院認為抗告法律上不應准許者，應以裁定駁回之，刑事訴訟法第二
    百五十八條之三第五項後段、第四百零八條第一項分別定有明文。
二、查本件抗告人甲○○前以被告乙○○係桃園縣警察局中壢分局中壢派出所警員，
    被告乙○○於民國八十八年十月十七日上午十時十分許，據報前往桃園縣中壢市
    ○○○路二八號中壢憲兵隊前處理許榮基與抗告人之妻王淑芳（已因車禍受傷不
    治死亡）間之車禍案件時，遲至當日下午一時二十五分許始通知抗告人車禍發生
    ，且拒絕告知車禍地點、肇事者之聯絡地址，而王淑芳遺留在現場之機車及財物
    亦未交還抗告人，另明知王淑芳之機車係放置於中壢派出所後方，卻於檢察官訊
    問時供稱王淑芳之機車已由桃園縣政府清潔隊載走，因認被告涉有刑法瀆職罪嫌
    ，而向臺灣桃園地方法院檢察署檢察官提出告訴。惟此嗣經該署檢察官依法偵查
    結果，認被告並無抗告人所指述之前揭情形，且被告縱有抗告人所述之情況，亦
    僅屬行政處理上之疏失，核與刑法瀆職罪之構成要件有間，而於九十一年三月三
    十一日以九十年度偵字第一八九七二號就此被告涉嫌瀆職案件為不起訴處分，並
    以瀆職罪係屬侵害國家法益之犯罪，抗告人並非告發事實之直接被害人，其於本
    件之告訴，核屬告發，而於處分書中併予敘明依法不得聲請再議等情，有卷附臺
    灣桃園地方法院檢察署檢察官九十年度偵字第一八九七二號不起訴處分書及本院
    被告全國前案紀錄表各一份在卷可按。是無論本件抗告人就其向臺灣桃園地方法
    院檢察署檢察官告訴被告涉嫌瀆職罪之前揭犯罪事實，是否係屬告發性質而就檢
    察官所為之上開不起訴處分不得聲請再議，然本件就被告所為不起訴處分既未經
    聲請再議，自無經上級檢察署檢察長或檢察總長認再議為無理由而為駁回處分之
    可言，揆諸前揭法條規定，抗告人就上開不起訴處分，逕向原審法院提起本件交
    付審判之聲請，與法自有未合，原審法院因而駁回其交付審判之聲請，並無不合
    。而依前揭刑事訴訟法第二百五十八條之三第五項後段之規定，駁回交付審判之
    裁定，不得抗告，則抗告人具狀就原審法院駁回其交付審判之裁定以「非常抗訴
    」或「抗議」等名義爭執，雖其本意係就該裁定不服而提起抗告，惟其提起之本
    件抗告即為法律上所不應准許，原審法院因認此抗告為法律上不應准許，而裁定
    予以駁回，依法並無不合，本件抗告人猶執陳詞認被告處理前揭車禍過程涉有瀆
    職罪嫌，而對原審法院駁回其抗告之裁定，再行向本院提起抗告，實顯無理由，
    應予駁回。
三、據上論結，應依刑事訴訟法第四百十二條，裁定如主文。
中　　　華　　　民　　　國　　九十三　　年　　　八　　　月　　 三十 　　日
                              臺灣高等法院刑事第十八庭
                                  審判長法  官　吳　　　敦
                                        法  官　梁　宏　哲
                                        法  官　張　傳　栗
右正本證明與原本無異。
不得再抗告。
                                        書記官　秦　慧　榮
中　　　華　　　民　　　國　　九十三　　年　　　九　　　月　　　一　　　日
